【裁判字號】    97,易,3323
【裁判日期】    970917
【裁判案由】    詐欺
【裁判全文】
臺灣臺中地方法院刑事判決              97年度訴字第3093號
                                      97年度易字第3323號
公  訴  人  臺灣臺中地方法院檢察署檢察官
被      告  乙○○
            張鑫成
            何名凱
上  一  人
選任辯護人  張慶宗律師
            何孟育律師
上列被告等因偽造文書等案件，經檢察官提起公訴（97年度偵字
第10519、11633、13335號），及追加起訴（97年度偵字第11510
號），被告等於本院行準備程序時就被訴事實為有罪之陳述，經
受命法官聽取當事人意見後，由本院合議庭裁定以簡式審判程序
審理，判決如下：
    主  文
乙○○犯如附表一編號1至5所示之罪，各處如附表一編號1至5所
示之刑，應執行有期徒刑參年，扣案如附件一編號第1、5、9號
所示之物及如附件三所示之印文，均沒收。
張鑫成犯如附表一編號1至3所示之罪，各處如附表一編號1至3所
示之刑，應執行有期徒刑貳年，扣案如附件一編號第1、5、9 號
所示之物及如附件三所示之印文，均沒收。
何名凱幫助意圖為自己不法之所有，以詐術使人將本人之物交付
，處有期徒刑壹年貳月，扣案之筆記簿壹本、便條紙壹張、NOKI
A手機壹支（序號：000000000000000號，含000
0000000號門號卡一張），均沒收。
    犯 罪 事 實
一、乙○○前因違反妨害兵役治罪條例案件，經本院以93年度豐
    簡字第116號判處有期徒刑2月確定，於民國93年9月8日執行
    完畢，詎仍不知悔改。乙○○、張鑫成均明知陳信宏（綽號
    【小黑】）、林家任、陳忠沂、廖晟宏、劉仁義等人合組之
    詐欺集團（以上五人均由檢察官發布通緝中），係以佯稱司
    法機關名義及舊識女性友人等方式，向民眾詐騙財物，乙○
    ○自97年2月間某日起迄遭查獲止，張鑫成自97年2月間某日
    起迄97年3月下旬某日止，加入該詐欺集團，與該詐欺集團
    成員共同基於詐欺取財、行使偽造特種文書、公文書等之犯
    意聯絡（張鑫成則共同基於詐欺取財、行使偽造公文書等之
    犯意聯絡），由乙○○提供其所有之臺灣中小企業銀行0000
    0000000帳號予陳信宏，並抽取匯入帳戶款項之3%作為報酬
    ，及由張鑫成提供其所收購之行動電話門號交予陳信宏，獲
    取差價，並由陳信宏提供其所有之OD-9095號自小客車予張
    鑫成使用，由張鑫成載送乙○○等詐欺集團成員前往各處銀
    行或提款機提領該詐欺集團以附表一所示之詐欺方式，向附
    表一所示之郭美惠等人遂行詐騙之不法所得（俗稱車手），
    彼二人並分別獲得油錢補貼及1天新臺幣（下同）500元、領
    取款項1%之報酬。嗣1.乙○○於97年4月25日前往銀行臨櫃
    提領如附表一編號5之款項時，為該行行員王翌貞發現該帳
    戶為警示帳戶，報警處理而為警查獲；2.又於附表一編號1
    至3號所示之郭惠美等人發覺遭騙後，報警處理，而為警循
    線查獲，並於97年5月1日在乙○○位於臺中市○區○○路20
    7號6樓之7住處扣得如附件一所示等物，3.於97年5月13 日
    日在張鑫成位於臺中市○○區○○路2段339號3樓之5住處扣
    得如附件二所示之物。（同案被告沈緯翔、石永祥二人由本
    院另行判決）。
二、何名凱可預見一般人購買他人金融帳戶使用常與財產犯罪密
    切相關，竟不顧他人所可能遭害之危險，仍以縱若有人持以
    犯罪亦無違反本意之不確定幫助詐欺取財犯意，竟將其在網
    路聊天室以每本3000元之代價所收購取得之楊宗赫所有中國
    信託商業銀行00000000000000號及華南商業銀行0000000000
    00號帳戶（包括存摺、提款卡、密碼等物，下稱楊宗赫帳戶
    ），以每本5000元之價錢，販賣給以「阿郎」為首之詐欺集
    團成員使用，賺取差價，嗣該「阿郎」及其所屬之詐欺集團
    成員取得上開帳戶後，即基於共同意圖為自己不法所有之犯
    意聯絡，於97年3月30日17時30分許，向劉雨欣佯稱其在拍
    賣網路購物之款項因入錯帳，須取消重新匯入其他帳號，致
    劉雨欣不疑有他，而於同日接續匯款計4萬4000元至楊宗赫
    上開中國信託商業銀行帳戶；及於同日23時許，向何榮錩佯
    以援交等為由，要求何榮錩匯入援交款項，使何榮錩不疑有
    他，而於同日匯款10萬元至楊宗赫上開華南商業銀行帳戶，
    並均旋遭提領一空。嗣經劉雨欣、何榮錩發覺有異，始知受
    騙並報警處理而循線查悉上情，並於97年5月1日在何名凱位
    於臺中市○○區○○路25之27號搜索扣得如附件四所示等物
    。
三、案經彰化縣警察局移送暨臺中市警察局第一分局報請臺灣臺
    中地方法院檢察署檢察官偵查起訴及同署檢察官追加起訴（
    被告乙○○部分）。
    理  由
一、上揭犯罪事實，業據被告乙○○、張鑫成、何名凱三人於偵
    訊中及本院審理時坦承不諱，核與證人即被害人郭美惠、邱
    貴鴻、李欣于、呂諭蘭、吳銘泰、劉雨欣、何榮錩等人之指
    訴之情節相符，並有如搜索筆錄及扣押物品目錄表、提款照
    片、警方蒐證照片、指認相片、搜索扣押證物照片、身分證
    正反面影本、戶口名簿影本、匯款單、便條紙影本、乙○○
    丟棄之存款單、提款照片、交易明細單、行動電話服務申請
    書及行動電話服務申請書、預付卡門號申請書、易付卡申請
    書、威寶電信公司精彩專案同意書、手寫便條紙影本、匯款
    單、交易明細表等在卷可稽，且有如附件一至四所示之物品
    扣案可資佐證，足認被告三人之任意性自白與事實相符，本
    件事證明確，被告三人犯行均堪以認定，應依法論科。
二、論罪科刑：
(一)、按「法務部執行凍結管制令」之文書（見警三卷第99頁），
    其上蓋用機關印文「法務部行政執行署臺北執行管制命令之
    印」且載明出具機關為法務部行政執行署臺北執行處，顯係
    公務員職務上制作之文書，已符合公文書之格式，具公文書
    之效力，其為公文書之性質無訛，被告乙○○、張鑫成所屬
    之陳信宏詐欺集團成員持以行使，自足以生損害於李欣于及
    一般人對司法之確信，且偽造上開「法務部執行凍結管制令
    」之公文書後復持以行使，偽造公文書之低度行為應為行使
    偽造公文書之高度行為所吸收，不另論罪。是核被告乙○○
    、張鑫成二人如附表一編號1至3所為，分別係犯刑法第216
    條、第211條之行使偽造公文書罪、刑法第339條第1項之詐
    欺取財罪（各次犯行所犯法條詳如附表一編號1至3所犯法條
    欄所載）。被告乙○○、張鑫成與其所屬之陳信宏、林家任
    、陳忠忻、廖晟宏、劉仁義等詐欺集團成員間，就上揭犯行
    ，有犯意之聯絡及行為之分擔，皆為共同正犯。又被告二人
    所屬之詐欺集團成員行使偽造公文書，係從事施以詐術之詐
    欺犯行之一部份，且於為詐欺行為時，即同時該當於行使偽
    造公文書罪構成要件之實行，是以被告二人所犯之行使偽造
    公文書及詐欺取財罪之間，應具有犯罪時間上之重疊關係，
    而可評價為一行為觸犯數個相異之罪名，為想像競合犯，應
    從較重之行使偽造公文書罪論處，檢察官認應分論併罰，尚
    有未洽。
(二)、被告乙○○提供其照片，用以偽造之「臺灣臺北地方法院檢
    察署、職稱書記官、姓名林宏建」識別證，係屬刑法第212
    條特種文書之性質。被告乙○○與其所屬之陳信宏詐欺集團
    成員持以行使，自足以生損害於呂諭蘭及一般人對司法之確
    信，且偽造上開特種文書後復持以行使，偽造特種文書之低
    度行為應為行使偽造特種文書之高度行為所吸收，不另論罪
    。是核被告乙○○如附表一編號4所為，係犯刑法第339條第
    1項之詐欺取財罪、第216條、第212條之行使偽造特種文書
    罪。被告乙○○與與其所屬之陳信宏、林家任、陳忠忻、廖
    晟宏、劉仁義等詐欺集團成員間，就上揭犯行，有犯意之聯
    絡及行為之分擔，皆為共同正犯。又被告乙○○所屬之詐欺
    集團成員行使偽造特種文書，係從事施以詐術之詐欺犯行之
    一部份，且於為詐欺行為時，即同時該當於行使偽造特種文
    書罪構成要件之實行，是以被告乙○○所犯之行使偽造特種
    文書及詐欺取財罪之間，應具有犯罪時間上之重疊關係，而
    可評價為一行為觸犯數個相異之罪名，為想像競合犯，應從
    較重之詐欺取財罪論處。檢察官認應分論併罰，亦有未洽。
(三)、核被告乙○○如附表一編號5所為，係犯刑法第339條第1項
    之詐欺取財罪。被告乙○○與其所屬之陳信宏、林家任、陳
    忠忻、廖晟宏、劉仁義等詐欺集團成員間，就上揭犯行，有
    犯意之聯絡及行為之分擔，皆為共同正犯。
(四)、被告乙○○、張鑫成二人所犯上開各罪間，犯意各別，罪名
    不同，均應分論併罰之（此部分罪數關係，公訴人並未主張
    應如何論處）。再被告乙○○有如犯罪事實欄所載曾受有期
    徒刑執行完畢之前科，此有臺灣臺中地方法院檢察署刑案資
    料查註紀錄表及臺灣高等法院被告全國前案紀錄表各一份在
    卷足憑，其於5年以內故意再犯本件有期徒刑以上之罪，為
    累犯，應依刑法第47條第1項之規定，加重其刑。
(五)、按「阿郎」詐欺集團所屬成員，基於為自己不法所有之犯意
    聯絡，以上開之方式為詐術，使被害人劉雨欣陷於錯誤，而
    依其指示匯款予詐欺集團，是該詐欺集團成員所為，係犯刑
    法第339條第1項之詐欺取財罪。被告何名凱將其所收購取得
    之上開楊宗赫帳戶交給詐欺集團成員供作詐騙匯款帳戶，顯
    係基於幫助該詐欺集團成員詐欺取財之犯意，且其所為提供
    前開帳戶之行為屬刑法詐欺取財罪構成要件以外之行為，其
    既以幫助該詐欺集團犯罪之意思而參與犯罪構成要件以外之
    行為，核其所為，係犯刑法第30條第1項前段、第339條第1
    項之幫助詐欺取財罪。檢察官雖認被告何名凱係與「阿郎」
    共同基於詐欺取財之犯意聯絡，惟此部分並無積極證據足資
    證明，且起訴書亦載明被告何名凱係販賣所收購之帳戶給「
    阿郎」為首之詐欺集團使用，又被告何名凱除販賣所收購之
    帳戶予「阿郎」外，亦有販賣給其他詐欺集團使用，且無證
    據證明其有參與構成要件行為（如提領款項等），則依罪疑
    惟輕原則，自應為有利於被告之認定，是檢察官認為被告何
    名凱與「阿郎」詐欺集團屬共犯關係，而共犯刑法第339條
    第1項之詐欺取財罪，自有未洽。被告何名凱係以幫助詐欺
    取財犯罪之意思參與犯罪，為詐欺取財之幫助犯，爰依刑法
    第30條第2項規定，依正犯之刑減輕之。
(六)、爰審酌被告乙○○、張鑫成二人之素行不佳，參與所屬之詐
    欺集團以詐騙方式詐取被害人財物，行為殊不可取，且該詐
    欺集團持所偽造司法機構公文書詐騙被害人，挑戰刑事司法
    機構，重創司法威信，惡性深重，且自該集團所備文書及證
    件觀之，顯有犯罪前之慎密計畫，造成社會民眾財產損失之
    危害甚大，及其二人參與之程度，獲得之利益等情；及審酌
    被告何名凱素行尚可，提供其所收購取得之楊宗赫帳戶幫助
    他人詐騙財物，致使詐騙集團利用人頭帳戶詐財，影響社會
    經濟秩序，益添查緝之困難，且其惡性顯較一般單純提供自
    己帳戶供詐欺集團使用者為重，行為殊不足取，惟念及被告
    何名凱本身並未實際參與詐欺取財之犯行，責難性較小等情
    ，暨被告乙○○、張鑫成、何名凱三人犯罪後均能坦承犯行
    ，態度良好，及其犯罪動機、目的、手段、所生損害等一切
    情狀，分別量處如主文所示之刑，並就被告乙○○、張鑫成
    二人部分定其應執行之刑，以資懲儆。至公訴人雖對被告張
    鑫成具體請求判處有期徒刑3年6月至4年6月；對被告何名凱
    具體請求判處有期徒刑2年至3年，並對被告乙○○、張鑫成
    、何名凱三人均請求諭知刑前強制工作，然查本件被告三人
    之犯罪行為值得非難，自不可取，然保安處分係對受處分人
    將來之危險性所為拘束其身體、自由之處置，以達教化與治
    療之目的，為刑罰之補充制度，本諸法治國家保障人權之原
    理及刑法之保護作用，其法律規定之內容，應受比例原則之
    規範，使保安處分之宣告，與行為人所為行為之嚴重性，行
    為人所表現之危險性，及對行為人未來行為之期待性相當，
    司法院大法官會議釋字第471號解釋可資參照，且被告三人
    犯後亦能坦認犯行，足見悔意，審酌其等行為之嚴重性、行
    為人所表現之危險性及對於未來行為之期待性，依憲法比例
    原則之規範，本院審酌上情，認本件量處被告三人如主文所
    示之刑，已足收懲儆之效，難允所請，附此敘明。
(七)、1.扣案如附件一編號第1、5、9號所示之物，均係被告乙○
    ○所有且供犯罪所用之物，業據其供明在卷，爰依刑法第38
    條第1項第2款規定，宣告沒收之。另如附件三所示偽造之「
    法務部執行凍結管制令」之公文書1張（警三卷第99頁），
    雖係被告乙○○、張鑫成與其所屬之詐欺集團成員等共同犯
    行使偽造公文書罪所用之物，且係渠等用以詐騙被害人之物
    ，惟因已持交被害人而行使之，非屬渠等所有，無從依刑法
    第38條第1項第2、3款之規定諭知沒收，惟其上蓋用之機關
    印文『法務部行政執行署臺北執行管制命令之印』，應依刑
    法第219條規定，不問屬於犯人與否，沒收之。2.扣案如附
    件四中所示之筆記簿壹本、便條紙壹張、NOKIA手機壹支（
    序號：000000000000000號，含0000000000
    號門號卡一張），均係被告何名凱所有且供犯罪所用之物，
    業據其供明在卷，爰依刑法第38條第1項第2款規定，宣告沒
    收之。3.至其餘扣案物品，檢察官雖聲請宣告沒收，惟尚乏
    積極證據足資證明確有沒收之必要或合乎沒收之要件，爰不
    予宣告沒收，附此敘明。
據上論斷，應依刑事訴訟法第299條第1項前段、第273條之1第1
項，刑法第28條、第30條第1項、第2項、第339條第1項、第216
條、第211條、第212條、第55條、第47條第1項、第51條第5款、
第38條第1項第2款、第219條，刑法施行法第1條之1，判決如主
文。
本案經檢察官甲○○到庭執行職務
中    華    民    國    97    年    9     月    17    日
                  刑事第十四庭    法  官  洪堯讚
上正本證明與原本無異。
如不服本判決，應於收受送達後10日內向本院提出上訴書狀（應
敘述具體理由並附繕本）。
上訴書狀如未敘述理由，應於上訴期間屆滿後20日內補提理由書
於本院。
                                  書記官  沈慧玲
中    華    民    國    97    年    9     月    17    日
附錄本案論罪科刑法條：
刑法第339條第1項
意圖為自己或第三人不法之所有，以詐術使人將本人或第三人之
物交付者，處5年以下有期徒刑、拘役或科或併科1000元以下罰
金。
刑法第216條
行使第210條至第215條之文書者，依偽造、變造文書或登載不實
事項或使登載不實事項之規定處斷。
刑法第211條
偽造、變造公文書，足以生損害於公眾或他人者，處1年以上7年
以下有期徒刑。
刑法第212條
偽造、變造護照、旅券、免許證、特許證及關於品行、能力服務
或其他相類之證書、介紹書，足以生損害於公眾或他人者，處1
年以下有期徒刑、拘役或300元以下罰金。
附表一：
┌──┬───┬───────┬──────────┬───────┬───────┐
│編號│被告  │詐欺時間（匯款│犯罪事實            │所犯法條      │科處罪刑      │
│    │      │時間）        │                    │              │              │
├──┼───┼───────┼──────────┼───────┼───────┤
│1   │乙○○│97年2月18日   │於97年2月18日某時， │刑法第339條第1│乙○○共同意圖│
│    │張鑫成│              │由詐騙集團成員偽稱係│項            │為自己不法之所│
│    │      │              │臺中市之警員，向郭美│              │有，以詐術使人│
│    │      │              │惠詐稱：其銀行遭詐騙│              │將本人之物交付│
│    │      │              │集團冒用，銀行存款遭│              │，累犯，處有期│
│    │      │              │凍結，須先存入指定之│              │徒刑拾月；扣案│
│    │      │              │帳戶監管等語，致郭美│              │如附件一編號第│
│    │      │              │惠陷於錯誤，而依詐騙│              │1、9號所示之物│
│    │      │              │集團成員之指示，匯款│              │均沒收。      │
│    │      │              │76萬6000至乙○○所有│              │              │
│    │      │              │之臺灣中小企業銀行帳│              │張鑫成共同意圖│
│    │      │              │號00000000000號帳戶 │              │為自己不法之所│
│    │      │              │內。                │              │有，以詐術使人│
│    │      │              │                    │              │將本人之物交付│
│    │      │              │                    │              │，處有期徒刑捌│
│    │      │              │                    │              │月；扣案如附件│
│    │      │              │                    │              │一編號第1、9號│
│    │      │              │                    │              │所示之物均沒收│
│    │      │              │                    │              │。            │
│    │      │              │                    │              │              │
├──┼───┼───────┼──────────┼───────┼───────┤
│2   │乙○○│97年3月12日   │於97年3月間某日，由 │刑法第216條、 │乙○○共同行使│
│    │張鑫成│              │詐騙集團成員先偽造蓋│第211條、第339│偽造公文書，足│
│    │      │              │有法務部行政執行署臺│條第1項       │以生損害於他人│
│    │      │              │北執行處之法務部執行│              │，累犯，處有期│
│    │      │              │凍結管制令，再於同年│              │徒刑壹年貳月；│
│    │      │              │月12日上午9時許，偽 │              │扣案如附件一編│
│    │      │              │稱係林崇富警員，向李│              │號第9號所示之 │
│    │      │              │欣于詐稱：其銀行遭詐│              │物及如附件三所│
│    │      │              │騙集團冒用，銀行存款│              │示之印文均沒收│
│    │      │              │遭凍結，須先存入指定│              │。            │
│    │      │              │之帳戶監管等語，並傳│              │              │
│    │      │              │真該管制令予李欣于，│              │              │
│    │      │              │致李欣于陷於錯誤，而│              │張鑫成共同行使│
│    │      │              │依詐騙集團成員之指示│              │偽造公文書，足│
│    │      │              │，於同日匯款81萬元至│              │以生損害於他人│
│    │      │              │林泓谷所有之第一銀行│              │，處有期徒刑壹│
│    │      │              │麻豆分行帳號00000000│              │年壹月；扣案如│
│    │      │              │39號帳戶內。        │              │附件一編號第9 │
│    │      │              │                    │              │號所示之物及如│
│    │      │              │                    │              │附件三所示之印│
│    │      │              │                    │              │文均沒收。    │
├──┼───┼───────┼──────────┼───────┼───────┤
│3   │乙○○│96年3月20日   │於97年3月20日，由詐 │刑法第339條第 │乙○○共同意圖│
│    │張鑫成│              │騙集團成員假稱係臺灣│1項           │為自己不法之所│
│    │      │              │臺北地方法院檢察署檢│              │有，以詐術使人│
│    │      │              │察官林國棟，以電話向│              │將本人之物交付│
│    │      │              │邱貴鴻詐稱：其身分遭│              │，累犯，處有期│
│    │      │              │詐騙集團冒用，銀行存│              │徒刑捌月；扣案│
│    │      │              │款遭凍結，須先存入指│              │如附件一編號第│
│    │      │              │定之帳戶監管等語，致│              │9號所示之物均 │
│    │      │              │邱貴鴻陷於錯誤，而依│              │沒收。        │
│    │      │              │詐騙集團成員之指示，│              │              │
│    │      │              │於同日匯款10萬元至陳│              │張鑫成共同意圖│
│    │      │              │春宇所有之第一銀行帳│              │為自己不法之所│
│    │      │              │號00000000 000號帳戶│              │有，以詐術使人│
│    │      │              │內。                │              │將本人之物交付│
│    │      │              │                    │              │，處有期徒刑柒│
│    │      │              │                    │              │月；扣案如附件│
│    │      │              │                    │              │一編號第9號所 │
│    │      │              │                    │              │示之物均沒收。│
│    │      │              │                    │              │              │
├──┼───┼───────┼──────────┼───────┼───────┤
│4   │乙○○│97年4月15日   │乙○○另於97年4月15 │刑法第216條、 │乙○○共同意圖│
│    │      │              │日上午，在不詳地點，│第212條、第339│有，以詐術使人│
│    │      │              │提供自己之照片予陳信│條第1項       │將本人之物交付│
│    │      │              │宏，並由陳信宏轉交予│              │，累犯，處有期│
│    │      │              │林家任，林家任即以賴│              │徒刑壹年貳月；│
│    │      │              │靖贊之照片，偽造「臺│              │扣案如附件一編│
│    │      │              │灣臺北地方法院檢察署│              │號第1、5號所示│
│    │      │              │、職稱書記官、姓名林│              │之物均沒收。  │
│    │      │              │宏建」之識別證。嗣於│              │              │
│    │      │              │97年4月14日下午4時許│              │              │
│    │      │              │，該詐騙集團成員撥打│              │              │
│    │      │              │電話予呂諭蘭，佯稱其│              │              │
│    │      │              │為臺灣臺北地方法院檢│              │              │
│    │      │              │察署承辦人員，並告知│              │              │
│    │      │              │呂諭蘭之身分證件遭人│              │              │
│    │      │              │冒用，涉及詐騙案件，│              │              │
│    │      │              │且於電話中詢問呂諭蘭│              │              │
│    │      │              │有多少存款後，囑呂諭│              │              │
│    │      │              │蘭須將其之存款領出交│              │              │
│    │      │              │由檢察署人員，雙方並│              │              │
│    │      │              │約定於97年1月15日下 │              │              │
│    │      │              │午2時許，在彰化縣和 │              │              │
│    │      │              │美鎮○○路○段59號「 │              │              │
│    │      │              │特力屋」交款，呂諭蘭│              │              │
│    │      │              │遂陷於錯誤，提領160 │              │              │
│    │      │              │萬元款項後，林家任、│              │              │
│    │      │              │陳信宏即搭載乙○○至│              │              │
│    │      │              │上址約定地點，向呂諭│              │              │
│    │      │              │蘭取款，待呂諭蘭於97│              │              │
│    │      │              │年4月15日下午2時許，│              │              │
│    │      │              │出現在特力屋前時，即│              │              │
│    │      │              │由乙○○出面，並出示│              │              │
│    │      │              │上開「臺灣臺北地方法│              │              │
│    │      │              │院檢察署」識別證，向│              │              │
│    │      │              │呂諭蘭佯稱其為臺灣臺│              │              │
│    │      │              │北地方法院檢署書記官│              │              │
│    │      │              │，前來收取款項，呂諭│              │              │
│    │      │              │蘭信以為真即交付現金│              │              │
│    │      │              │160萬元予乙○○，賴 │              │              │
│    │      │              │靖贊得手後除分得其中│              │              │
│    │      │              │之2萬元外，其餘均交 │              │              │
│    │      │              │付陳信宏、林家任。  │              │              │
│    │      │              │                    │              │              │
├──┼───┼───────┼──────────┼───────┼───────┤
│5   │乙○○│97年4月25日   │乙○○另於97年4月2  │刑法第339條第 │乙○○共同意圖│
│    │      │              │5日，由詐欺集團其他 │1項           │為自己不法之所│
│    │      │              │成員以電話向吳銘泰佯│              │有，以詐術使人│
│    │      │              │稱係先前與吳銘泰在網│              │將本人之物交付│
│    │      │              │路聊天室認識之女子，│              │，累犯，處有期│
│    │      │              │並稱見面前須先確認身│              │徒刑陸月；扣案│
│    │      │              │分，要吳銘泰依指示操│              │如附件一編號第│
│    │      │              │作提款機，使吳銘泰陷│              │9號所示之物均 │
│    │      │              │於錯誤，於同日上午11│              │沒收。        │
│    │      │              │時19分許，在桃園縣桃│              │              │
│    │      │              │園市○○路55號之第一│              │              │
│    │      │              │商業銀行，利用提款機│              │              │
│    │      │              │轉帳3萬1000元至馬瑞 │              │              │
│    │      │              │普 (由檢察官另案偵辦│              │              │
│    │      │              │中)所開立之第一商業 │              │              │
│    │      │              │銀行林口分行帳號2906│              │              │
│    │      │              │0000000號帳戶內後， │              │              │
│    │      │              │乙○○即於97年4月28 │              │              │
│    │      │              │日上午9時40分許，持 │              │              │
│    │      │              │上開帳戶之存摺及印章│              │              │
│    │      │              │，前往臺中市西區自由│              │              │
│    │      │              │路1段144號之臺中商業│              │              │
│    │      │              │銀行臺中分行，填具取│              │              │
│    │      │              │款憑條臨櫃提款1萬元 │              │              │
│    │      │              │。                  │              │              │
└──┴───┴───────┴──────────┴───────┴───────┘
附件一：扣案物品（乙○○）
┌──┬──────────┬───┬────┐
│編號│    扣 案 物 品     │持有人│ 備  註 │
├──┼──────────┼───┼────┤
│ １ │遠東國際商業銀行1本 │乙○○│        │
│    │00000000000000000   │      │        │
│    │（含晶片金融卡、存摺│      │        │
│    │）                  │      │        │
├──┼──────────┼───┼────┤
│ ２ │台灣企銀1本         │乙○○│        │
│    │00000000000000      │      │        │
│    │（含晶片金融卡、存摺│      │        │
│    │）                  │      │        │
├──┼──────────┼───┼────┤
│ ３ │兆豐國際商業銀行1本 │乙○○│        │
│    │00000000000000      │      │        │
│    │晶片金融卡卡號：4213│      │        │
│    │000000000000        │      │        │
│    │（含晶片金融卡、存摺│      │        │
│    │）                  │      │        │
├──┼──────────┼───┼────┤
│ ４ │台新銀行1本         │乙○○│        │
│    │00000000000000000   │      │        │
│    │晶片金融卡卡號：4667│      │        │
│    │000000000000        │      │        │
│    │（含晶片金融卡、存摺│      │        │
│    │）                  │      │        │
├──┼──────────┼───┼────┤
│ ５ │偽造臺灣臺北地方法院│乙○○│        │
│    │檢察署書記官識別證1 │      │        │
│    │張（科別：監管科、職│      │        │
│    │稱：書記官、姓名：林│      │        │
│    │宏建）              │      │        │
├──┼──────────┼───┼────┤
│ ６ │乙○○私章1顆       │乙○○│        │
│    │                    │      │        │
├──┼──────────┼───┼────┤
│ ７ │SonyEricsson手機1支 │乙○○│        │
│    │門號：0000000000    │      │        │
│    │序號：              │      │        │
│    │000000000000000     │      │        │
├──┼──────────┼───┼────┤
│ ８ │DIGITAL手機1支      │乙○○│        │
│    │門號：0000000000    │      │        │
│    │序號：              │      │        │
│    │000000000000000     │      │        │
├──┼──────────┼───┼────┤
│ ９ │PHS手機1支          │乙○○│        │
│    │門號：0000000000    │      │        │
│    │序號：0000000000000 │      │        │
└──┴──────────┴───┴────┘
附件二：扣案物品（張鑫成）
┌──┬──────────┬───┬────┐
│編號│    扣 案 物 品     │持有人│ 備  註 │
├──┼──────────┼───┼────┤
│ １ │行動電話申請書13張  │張鑫成│        │
├──┼──────────┼───┼────┤
│ ２ │羅亞萍身分證1張     │張鑫成│        │
├──┼──────────┼───┼────┤
│ ３ │身分證、駕照影本17張│張鑫成│        │
├──┼──────────┼───┼────┤
│ ４ │亞太預付卡9張       │張鑫成│        │
├──┼──────────┼───┼────┤
│ ５ │威寶預付卡4張       │張鑫成│        │
├──┼──────────┼───┼────┤
│ ６ │私章（羅亞萍）1枚   │張鑫成│        │
├──┼──────────┼───┼────┤
│ ７ │台灣銀行1本         │張鑫成│        │
│    │戶名：陳佳利        │      │        │
│    │帳號：              │      │        │
│    │000000000000000     │      │        │
├──┼──────────┼───┼────┤
│ ８ │玉山銀行1本         │張鑫成│        │
│    │戶名：曾紀文        │      │        │
│    │帳號：0000000000000 │      │        │
├──┼──────────┼───┼────┤
│ ９ │台東區中小企業銀行1 │張鑫成│        │
│    │本                  │      │        │
│    │戶名：楊勝新        │      │        │
│    │帳號：0000000000000 │      │        │
├──┼──────────┼───┼────┤
│１０│大眾商業銀行1本     │張鑫成│        │
│    │戶名：曾紀文        │      │        │
│    │帳號：000000000000  │      │        │
├──┼──────────┼───┼────┤
│１１│第一銀行1本         │張鑫成│        │
│    │戶名：陳春宇        │      │        │
│    │帳號：00000000000   │      │        │
├──┼──────────┼───┼────┤
│１２│兆豐國際商業銀行1本 │張鑫成│        │
│    │戶名：李蕭嘉惠      │      │        │
│    │帳號：00000000000   │      │        │
├──┼──────────┼───┼────┤
│１３│兆豐國際商業銀行1本 │張鑫成│        │
│    │戶名：劉謹豪        │      │        │
│    │帳號：00000000000   │      │        │
├──┼──────────┼───┼────┤
│１４│台灣土地銀行1本     │張鑫成│        │
│    │戶名：林明芳        │      │        │
│    │帳號：000000000000  │      │        │
├──┼──────────┼───┼────┤
│１５│台灣土地銀行1本     │張鑫成│        │
│    │戶名：蕭凱峰        │      │        │
│    │帳號：000000000000  │      │        │
├──┼──────────┼───┼────┤
│１６│第一銀行金融卡1張   │張鑫成│        │
│    │帳號：00000000000   │      │        │
├──┼──────────┼───┼────┤
│１７│第一銀行金融卡1張   │張鑫成│        │
│    │帳號：00000000000   │      │        │
├──┼──────────┼───┼────┤
│１８│兆豐國際商銀金融卡1 │張鑫成│        │
│    │張                  │      │        │
│    │帳號：00000000000   │      │        │
├──┼──────────┼───┼────┤
│１９│京城銀行金融卡1張   │張鑫成│        │
│    │帳號：000000000000  │      │        │
├──┼──────────┼───┼────┤
│２０│華南銀行金融卡1張   │張鑫成│        │
│    │帳號：000000000000  │      │        │
├──┼──────────┼───┼────┤
│２１│印章12枚            │張鑫成│        │
├──┼──────────┼───┼────┤
│２２│交易明細24張        │張鑫成│        │
├──┼──────────┼───┼────┤
│２３│林明芳身分證1張     │張鑫成│        │
├──┼──────────┼───┼────┤
│２４│蔡期忠身分證1張     │張鑫成│        │
├──┼──────────┼───┼────┤
│２５│蔡期忠健保卡1張     │張鑫成│        │
├──┼──────────┼───┼────┤
│２６│羅亞萍健保卡1張     │張鑫成│        │
├──┼──────────┼───┼────┤
│２７│陳家宥健保卡1張     │張鑫成│        │
├──┼──────────┼───┼────┤
│２８│賴啟章健保卡1張     │張鑫成│        │
├──┼──────────┼───┼────┤
│２９│蕭凱峰汽車駕照1張   │張鑫成│        │
├──┼──────────┼───┼────┤
│３０│MOTOROLA手機1支     │張鑫成│        │
│    │門號：0000000000    │      │        │
│    │序號：              │      │        │
│    │000000000000000     │      │        │
├──┼──────────┼───┼────┤
│３１│NOKIA手機1支        │張鑫成│        │
│    │門號：              │      │        │
│    │序號：              │      │        │
├──┼──────────┼───┼────┤
│３２│NOKIA手機1支        │張鑫成│        │
│    │門號：0000000000    │      │        │
│    │序號：              │      │        │
│    │000000000000000     │      │        │
├──┼──────────┼───┼────┤
│３３│NOKIA手機1支        │張鑫成│        │
│    │序號：              │      │        │
│    │000000000000000     │      │        │
├──┼──────────┼───┼────┤
│３４│PHS手機1支          │張鑫成│        │
│    │序號：0000000000000 │      │        │
├──┼──────────┼───┼────┤
│３５│PHS手機1支          │張鑫成│        │
│    │序號：0000000000000 │      │        │
├──┼──────────┼───┼────┤
│３６│SIM卡10張           │張鑫成│        │
├──┼──────────┼───┼────┤
│３７│中華電信SIM卡1張    │張鑫成│        │
│    │門號：0000000000    │      │        │
├──┼──────────┼───┼────┤
│３８│威寶電信預付卡3張   │張鑫成│        │
├──┼──────────┼───┼────┤
│３９│行動電話申請書9張   │張鑫成│        │
├──┼──────────┼───┼────┤
│４０│國泰世華銀行1本     │張鑫成│        │
│    │戶名：曾紀文        │      │        │
│    │帳號：000000000000  │      │        │
└──┴──────────┴───┴────┘
附件三：「法務部執行凍結管制令」之公文書1張（其上蓋用機
        關印文『法務部行政執行署臺北執行管制命令之印』一
        枚）。
附件四：扣案物品（何名凱）
┌──┬──────────┬───┬────┐
│編號│    扣 案 物 品     │持有人│ 備  註 │
├──┼──────────┼───┼────┤
│ １ │新台幣14000元       │何名凱│        │
│    │                    │      │        │
├──┼──────────┼───┼────┤
│ ２ │筆記簿1本           │何名凱│        │
│    │                    │      │        │
├──┼──────────┼───┼────┤
│ ３ │便條紙1張           │何名凱│        │
│    │                    │      │        │
├──┼──────────┼───┼────┤
│ ４ │包裹託運單影本1張   │何名凱│        │
│    │                    │      │        │
├──┼──────────┼───┼────┤
│ ５ │身分證影本1張（劉桂 │何名凱│        │
│    │英、胡劍青）        │      │        │
├──┼──────────┼───┼────┤
│ ６ │手機NOKIA（門號：093│何名凱│        │
│    │0000000，序號：35627│      │        │
│    │00000000000）       │      │        │
├──┼──────────┼───┼────┤
│ ７ │手機NOKIA（門號：093│何名凱│        │
│    │0000000，序號：35291│      │        │
│    │0000000000）        │      │        │
├──┼──────────┼───┼────┤
│ ８ │手機NOKIA（門號：098│何名凱│        │
│    │0000000，序號：05464│      │        │
│    │0000000000）        │      │        │
├──┼──────────┼───┼────┤
│ ９ │手機NOKIA（門號：093│何名凱│        │
│    │0000000，序號：35291│      │        │
│    │0000000000）        │      │        │
├──┼──────────┼───┼────┤
│１０│手機OKWAP（無sim卡，│何名凱│        │
│    │序號：00000000000000│      │        │
│    │2）                 │      │        │
├──┼──────────┼───┼────┤
│１１│手機NOKIA（無sim卡，│何名凱│        │
│    │序號：00000000000000│      │        │
│    │1）                 │      │        │
├──┼──────────┼───┼────┤
│１２│筆記型電腦ACER1台   │何名凱│        │
│    │                    │      │        │
├──┼──────────┼───┼────┤
│１３│sim卡5張            │何名凱│        │
└──┴──────────┴───┴────┘


司法院資訊處製作；財團法人民間司法改革基金會備份。
